臺灣新北地方法院刑事裁定
                        　　　　　　　110年度訴字第646號
                                     111年度聲字第1034號
公  訴  人  臺灣新北地方檢察署檢察官
被      告  洪堯見




選任辯護人  林倩芸律師
            鍾承哲律師
上列被告因殺人未遂等案件，經檢察官提起公訴（110年度偵字
第20245號）及移送併辦（110年度偵字第20449號），本院裁定
如下：
    主  文
洪堯見之羈押期間，自民國壹佰壹拾壹年伍月拾壹日起延長貳月
。
具保停止羈押之聲請駁回。 
    理  由
一、被告洪堯見因殺人未遂等案件，本院前於民國110年6月11日
    訊問後，以被告否認犯行，惟依卷內事證，足認被告犯嫌重
    大，且所涉殺人未遂罪為最輕本刑5年以上有期徒刑之重罪
    ，依合理判斷，存有畏重罪而逃亡之高度誘因，又參以被告
    於醫院隔離治療期間，有欲逃離醫院隔離之情形，並因逃亡
    受阻而攻擊醫護人員，可見被告實有逃亡之虞。再觀諸護理
    紀錄110年6月3日記載被告揚言：「不要有一天被我遇到，
    我會將你們都打死」、「等我自己解開後我要把妳們和警察
    都弄死」等語，可知被告於本案犯行後，竟再為此等言語，
    顯見有反覆實施殺人犯罪之虞。被告非予羈押顯難進行審理
    ，並為預防其反覆實行殺人犯罪，有羈押之必要，乃依刑事
    訴訟法第101條第1項第1款、第3款、第101條之1第1項第2款
    規定，裁定自110年6月11日起執行羈押3月，後於110年8月
    18日、10月15日、111年1月3日、3月2日分別經本院訊問被
    告後，認原羈押之原因及必要性均仍繼續存在，自110年9月
    11日、11月11日、1月11日、3月11日起分別延長羈押2月在
    案。
二、茲被告之羈押期間將於111年5月10日期滿，惟經本院受命法
    官於111年4月25日訊問被告後，並徵詢檢察官及辯護人之意
    見後，認依卷內證人即告訴人施○○、陳○○、蔡○○（全名詳卷
    ）於警詢、偵查中及審理中之證述，以及監視器錄影畫面、
    衛生福利部雙和醫院診斷證明書等各項證據資料，足認被告
    犯罪嫌疑重大；且觀之被告仍有逃亡、反覆實施同一犯罪之
    虞，並衡以被告犯案情節對於個人、社會法益之侵害，以及
    羈押對被告人身自由之限制，仍認其羈押之原因及必要性均
    存在，且無從因具保或其他強制處分而消滅。此外，復查無
    刑事訴訟法第107條至第109條羈押原因消滅之情形，亦無同
    法第114條各款所規定之情形，故認被告有延長羈押之原因
    及必要。從而，本院認被告仍有原羈押之原因及必要性，爰
    特為裁定如主文。
三、至辯護人為被告向本院聲請准許具保停止羈押，且為被告辯
    以：有關重罪羈押部分，證人即告訴人陳○○證稱被告當時沒
    有追擊行為，再者證人陳○○不記得被告持刀手勢，雖證人陳
    ○○表示被告持刀是由上往下的方向、被告有持刀往前砍殺的
    動作，但因為告訴人陳○○傷勢都是橫向刀傷，且告訴人陳○○
    手上為平整傷口，無重複多次的傷痕，故比對診斷證明書後
    認定告訴人陳○○所述不可採信，另其他兩位告訴人也無重傷
    害情形，故應認被告非涉犯重罪；且被告當時是想要逃離雙
    和醫院，並不是想要逃離隔離措施，是因為疾病產生妄想、
    恐遭生命危害而希望改尋求其他醫院的救治，被告現已康復
    ，逃亡可能性降低；又鑑定報告認定被告案發當下有急性譫
    妄發作，是因為被告關在醫院所產生的狀況，現在已不存在
    此種情境，且實施鑑定當時被告精神意識能力完全正常，應
    無反覆實施的可能；另可透過交保、責付等方式取代羈押此
    強制處分。然查：
（一）就重罪與逃亡部分：稽之告訴人陳○○所受之傷勢經鑑定有
      嚴重減損手部機能之情形，此有馬偕紀念醫院鑑定報告可
      佐（見院三卷第245-246頁），又證人陳○○於審理中證稱
      ：被告不停拿刀往施○○腰部、下肢穿刺，我抵達現場時，
      施○○已經倒在地上，地上都是她的血，後來被告轉而砍向
      我，往我的胸口砍，我為了擋住身體重要部位，右手被砍
      得很嚴重，血噴出來，因為隔離病房需穿雨鞋套，所以我
      就跌倒，被告還朝著我的會陰部猛刺，當下其實被告是要
      往我身體的中間砍，但我努力不讓他砍到要害，所以挪動
      身體，變成砍到陰部，目前右手的食指、中指永遠都不會
      好等語（見院三卷第257-291頁），顯見被告持刀揮砍告
      訴人陳○○時，有多次攻擊行為，且造成之傷勢嚴重，仍有
      涉殺人未遂罪之嫌疑。又被告於攻擊前曾詢問：出口在哪
      裡？要怎麼出去等語，於攻擊中並曾表示：憑什麼把我關
      在這裡等語，此有告訴人施○○、陳○○於警詢、偵訊中證述
      明確（見110年度偵字第20245號卷第12、107、119頁），
      堪認被告為本案犯行之目的包含逃脫外部拘束。是以，被
      告所涉殺人未遂罪為最輕本刑5年以上有期徒刑之重罪，
      實有畏重罪而逃亡之高度誘因，其逃匿之動機應較案發前
      住院之時更高，足見被告確有逃亡之虞。
（二）就反覆實施部分：被告於案發後之110年6月3日於病房內
      曾揚言：「不要有一天被我遇到，我會將你們都打死」、
      「等我自己解開後我要把妳們和警察都弄死」等語，此有
      雙和醫院護理紀錄單可佐（見偵一卷第142頁），又被告
      係因質疑醫療人員採取之治療手段，僅因不合己意而攻擊
      醫護人員，此於被告自衛生福利部雙和醫院轉診至國軍桃
      園總醫院後，仍多次對護理師採取不配合態度可稽，有國
      軍桃園總醫院護理紀錄表為佐（見院卷一第424-434頁）
      。故被告並非僅針對雙和醫院之醫護人員有攻擊性，而係
      當處於醫療環境中、出現不合己意之照護狀況時，就容易
      產生攻擊行為；本案被告仍因身體因素有多項疾病而有在
      外就診之需求，仍有可能再次處於醫療環境中，而有攻擊
      醫護行為之高度可能性。
（三）從而，辯護人前開為被告所辯，尚非可採。
四、綜上，被告所涉殺人未遂罪乃侵害他人生命法益之犯行，犯
    罪情節非輕，為避免國家刑罰權難以實現及被告反覆實施殺
    人犯罪之危險，羈押被告乃為維持重大社會秩序所必要，自
    具有正當性，在前述羈押原因迄未消滅，且不得以具保、責
    付、限制住居等侵害較小之手段，替代確保將來審判或執行
    程序之順利進行，仍有羈押之必要，已如前述，復查無刑事
    訴訟法第114條各款所示不得駁回聲請具保停止羈押之情形
    ，從而，被告聲請具保停止羈押部分，核無理由，應予駁回
    。
五、爰依刑事訴訟法第108條第1項、第2項、第220條，裁定如主
    文。
中　　華　　民　　國　　111 　年　　5 　　月　　4 　　日
                  刑事第十庭   審判長法　官  謝梨敏
　　　　　　　　　
                                     法  官  黃秀敏

                                     法  官  謝茵絜
上列正本證明與原本無異。
如不服本裁定，應於裁定送達後五日內敘明抗告理由，向本院提
出抗告狀。
                                     書記官  王昱平
中　　華　　民　　國　　111 　年　　5 　　月　　4 　　日